臺灣士林地方法院交通事件裁定　　　　100年度交聲字第439號
原處分機關　臺北市交通事件裁決所
異　議　人
即受處分人　吳婉惠
　　　　　　　　　　號2樓
上列異議人即受處分人因違反道路交通管理處罰條例案件，對於
臺北市交通事件裁決所於中華民國100 年4 月18日所為之處分（
原處分案號：北市裁罰字第裁22-A1A243197號）聲明異議，本院
裁定如下：
    主  文
異議駁回。
    理  由
一、按汽車駕駛人，爭道行駛有支線道車不讓幹線道車先行者，
    處新臺幣（下同）6 百元以上1 千8 百元以下罰鍰，並記違
    規點數1 點，道路交通管理處罰條例第45條第9 款後段、第
    63條第1 項第1 款分別定有明文。
二、原處分意旨略以：異議人即受處分人吳婉惠於民國99年8 月
    21日16時10分許，騎乘車號DUV-633 號輕型機車沿哈密街59
    巷38弄南向北行駛至與哈密街59巷56弄交岔路時，有支線道
    車不讓幹線道車先行之違規，致與適沿哈密街59巷56弄東向
    西行駛至與哈密街58巷38弄交岔口、由吳孟蓬駕駛之6968-E
    N 號自小貨車發生碰撞而肇事，爰依道路交通管理處罰條例
    第45條第9 款、第63條第1 項第1 款，裁處異議人罰鍰600
    元及記違規點數1 點等語。
三、異議意旨略以：異議人於前揭時、地騎車行經上開路口前，
    已先煞車減速，確認主幹道哈密街59巷56弄並無來車，始繼
    續以10公里之慢速直行，因有他車停放在該路口轉角處，擋
    住伊視線，但伊有看到吳孟蓬之來車，已先停車，對方完全
    沒看到伊所騎乘之機車，才會撞上伊的機車右側，此從伊的
    車子損壞位置為右側踏板即可知悉。是本件肇事原因乃因吳
    孟蓬駕車行經路口時車速過快、沒注意車前狀況所致，異議
    人已善盡支線道車讓主線道車先行之義務，爰聲明異議，請
    求撤銷原處分云云。
四、經查，異議人確於前揭時、地騎車沿哈密街59巷38弄南向北
    行駛至與哈密街59巷56弄交岔路時，與適沿哈密街59巷56弄
    東向西行駛至與哈密街58巷38弄交岔口、由吳孟蓬駕駛之69
    68-EN 號自小貨車發生碰撞而肇事等情，業據異議人自承無
    訛，並有舉發違反道路交通事件通知單、臺北市政府警察局
    大同分局交通分隊交通事故談話紀錄表、道路交通事故初步
    分析研判表、道路交通事故調查報告表、道路交通事故補充
    資料表各1 份及現場採證照片等附卷可稽。且：
  (一)本件肇事地點為哈密街59巷38弄與哈密街59巷56弄之交岔路
    口，且哈密街59巷38弄路口設有「停」標誌，足認哈密街59
    巷38弄為支線道巷道，哈密街59巷56弄則為主幹道，此參卷
    附之道路交通事故現場圖及現場照片即明。是參照道路交通
    安全規則第102 條第1 項第2 款之規定，支線道車即異議人
    所騎機車應暫停讓主線道車即吳孟蓬所駕車輛先行，應無疑
    義。
  (二)異議人於臺北市政府警察局大同分局交通分隊交通事故談話
    紀錄表已明確陳稱伊車子的前車頭係與對方的左前車頭發生
    碰撞而肇事、肇事當時伊的行車速率約30公里等語（見本院
    卷第26頁），核與吳孟蓬所稱：伊車子的左前車頭係與對方
    的前車頭發生碰撞而肇事等語（見本院卷第27頁）相符，且
    異議人於道路交通事故補充資料表亦稱其機車係前車頭撞損
    ，吳孟蓬稱其車係左前車頭撞損（見本院卷第25頁），可徵
    吳孟蓬之車輛進入前述路口時，異議人之機車並未退讓，仍
    以30公里之時速前駛，致二車車頭發生碰撞，足認異議人於
    發生本件擦撞事故前，確未曾注意禮讓主幹道來車乙情無疑
    。異議人雖辯稱其碰撞前有先停住再以10公里之時速前行、
    其所騎之機車與吳孟蓬所駕車輛發生擦撞時，係異議人之機
    車右側踏板遭對方之車頭撞擊等語，惟核與其上開於交通事
    故談話紀錄表及補充資料表所述不符，且其於道路交通事故
    補充資料表亦稱其機車係前車頭撞損（見本院卷第25頁），
    均未提及係右側遭撞擊，且由卷附照片雖可見其機車之右側
    踏板有裂開情形（見本院卷第33頁），惟參以異議人所稱其
    機車於碰撞後有倒地、刮地，此亦可能係倒地、刮地所致，
    難以遽認其機車右側為第一時間撞擊點，尚不足為有利被告
    之認定。
  (三)異議人雖質以當時吳孟蓬根本沒看到伊的機車，才會撞上來
    等語，惟查異議人亦自承案發當日該路口遭他車停放而阻擋
    視線（見本院卷第40頁背面、第41頁），是吳孟蓬容有因視
    線受阻而未見到異議人機車，進而基於對自身幹道優先路權
    之信賴而前駛之可能，可否當然認其應受歸責已非無疑，且
    本件異議人自身具有未禮讓幹道車之違規，縱認吳孟蓬亦有
    未注意車前狀況之過失，亦無解於異議人自身之違規甚明，
    仍不足為有利異議人之認定。
五、綜上所述，異議人確有於前揭時、地，支線道車不讓幹線道
    車先行之違規，原處分機關依道路交通管理處罰條例第45條
    第9 款、第63條第1 項第1 款，裁處異議人罰鍰600 元及記
    違規點數1 點，核無違誤，本件異議人之異議為無理由，應
    予駁回。
據上論斷，依道路交通案件處理辦法第19條，裁定如主文。
中    華    民    國  100     年    6    月    30     日
                  交通法庭法  官  黃珮茹
以上正本證明與原本無異。
如不服本裁定應於送達後5日內向本院提出抗告狀。
                          書記官  張馨尹
中    華    民    國  100     年    6    月    30     日